臺灣臺中地方法院交通事件裁定　　　　100年度交聲字第735號
原處分機關　交通部公路總局臺中區監理所
異　議　人
即受處分人　李佩玲
上列受處分人因違反道路交通管理處罰條例案件，對於交通部公
路總局臺中區監理所於民國100年2月9日所為之處分（原處分案
號：中監違字第裁60-G0H267949號裁決書）聲明異議，本院裁定
如下：
    主   文
異議駁回。
    理   由
一、按汽車行駛高速公路及快速公路，應依速限標誌指示，高速
    公路及快速公路交通管制規則第5條第1項前段定有明文。按
    汽車行駛於高速公路、快速公路或設站管制之道路，不遵使
    用限制、禁止、行車管制及管理事項之管制規則而有行車速
    度超過規定之最高速限或低於規定之最低速限行車速度者，
    處新臺幣（下同）3,000元以上6,000元以下罰鍰，又汽車駕
    駛人有第33條第1項情形者，除依原條款處罰鍰外，並予記
    違規點數1點。復為道路交通管理處罰條例第33條第1項第1
    款、第63條第1項第1款分別定有明文。又按「違反交通管理
    事件，有關文書送達之程序，依行政程序法之規定」；「送
    達，於應受送達人之住居所、事務所或營業所為之；於應送
    達之處所不獲會晤應受送達人時，得將文書付與有辨別事理
    能力之同居人、受僱人或應送達處所之接收郵件人員」；「
    送達，不能依前2條規定為之者，得將文書寄存送達地之地
    方自治或警察機關，並作送達通知書兩份，1份黏貼於應受
    送達人住居所、事務所、營業所或其就業處所門首，另1 份
    交由鄰居轉交或置於該送達處所信箱或其他適當位置，以為
    送達。前項情形，由郵政機關為送達者，得將文書寄存於送
    達地之郵政機關。寄存機關自收受寄存文書之日起，應保存
    3個月」，違反道路交通管理事件統一裁罰基準及處理細則
    第5條、行政程序法第72條第1項、第73條第1項、第74條分
    別定有明文。
二、原處分機關交通部公路總局臺中區監理所略以：異議人即受
    處分人李佩玲所有車號6829-HU號自用小客車於民國99年9月
    22日19時44分許，在中彰快速道路（台74線）13.3公里處往
    中清方向，因「限速80公里，經檢定合格儀器測照，時速96
    公里，超速16公里（未滿20公里）」違規，經臺中市警察局
    （現改制為臺中市政府警察局，下同）交通直屬第一分隊員
    警依違反道路交通管理處罰條例第33條第1 項第1 款規定，
    以中市警交字第G0H267949 號舉發違反道路交通管理事件通
    知單逕行舉發。異議人未於應到案日期前到案陳述，遂於10
    0 年2 月9 日依違規事實以中監違字第裁60-G0H267949號裁
    決書，裁處罰鍰4,500 元，並依同條例第63條第1 項第1款
    規定，記違規點數1 點，逾期則依裁決書主文裁處等語。
三、本件聲明異議意旨略以：未收到紅單所以沒有繳費，經查同
    天有紅單2張，僅收到1張已繳費完畢，不知本件違規單，爰
    聲明異議等語。
四、經查：
（一）異議人所有車牌號碼6829-HU號自用小客車，於99年9月22
      日19時44分許，行經中彰快速道路（台74線）13.3公里處
      往中清方向，因「限速80公里、經檢定合格儀器測照，時
      速96公里，超速16公里（未滿20公里）」之違規，經臺中
      市警察局交通直屬第一分隊逕行舉發一節，此有臺中市警
      察局中市警交字第G0H267949 號舉發通知單及採證照片各
      1 紙在卷可稽，是異議人於上揭時、地駕車行車速度，超
      過規定之最高時速之違規行為，洵堪認定。
（二）至異議人雖辯以未收到舉發通知單，惟原舉發機關就本件
      臺中市警察局中市警交字第G0H267949 號舉發通知單係以
      郵務掛號之方式於99年10月11日送達至異議人戶籍地址（
      同車籍地）臺中市北屯區○○○街20巷10號，因未會晤異
      議人本人，而由受僱人即該大樓管理員簽名並蓋「崇德水
      蓮管理委員會收發章」代為收受，有異議人個人基本資料
      查詢結果、上開舉發通知單及寄送舉發通知單之中華郵政
      掛號郵件收件回執各1 份在卷足憑。則揆諸上開規定，本
      件違反道路交通管理事件通知單於99年10月11日已合法送
      達予異議人，核無違誤。縱受僱人未轉交異議人，仍不影
      響原已發生之送達效力，異議人以未收到舉發通知單之詞
      抗辯，顯非有據。
五、綜上所述，異議人駕車行車速度超過規定之最高時速之違規
    行為，事證明確，原處分機關爰依道路交通管理處罰條例第
    33條第1項、第63條第1項第1款及違反道路交通管理事件統
    一裁罰基準表，裁處異議人4,500元，並記違規點數1點，核
    無違誤，是異議人聲明異議為無理由，本院應以裁定駁回。
六、據上論斷，應依道路交通管理處罰條例第87條第2項，道路
    交通案件處理辦法第18條，裁定如主文。
中    華    民    國   100    年    3     月    31    日
                        交通法庭  法  官  莊秋燕
以上正本證明與原本無異。
如不服本裁定應於送達後5日內向本院提出抗告狀。
                                  書記官  楊賀傑
中    華    民    國   100    年    3     月    31    日